【裁判字號】    89,易,317
【裁判日期】    890525
【裁判案由】    竊盜等
【裁判全文】
臺灣苗栗地方法院刑事判決                          八十九年度易字第三一七號
    公訴人  臺灣苗栗地方法院檢察署檢察官
    被  告  乙○○
右列被告因竊盜等案件，經檢察官提起公訴（八十九年度偵字第三一三號），本院判
決如左：
    主  文
乙○○無故侵入他人住宅，累犯，處有期徒刑參月；又竊盜，累犯，處有期徒刑參月
。應執行有期徒刑肆月。
    事  實
一、乙○○前曾於民國（下同）八十五年間因犯賭博罪，經臺灣新竹地方法院於八十
    五年十二月十日以八十五年度苗簡字第五六一號判處有期徒刑六月確定，甫於八
    十六年二月三日易科罰金執行完畢，詎仍不知悛悔，復於八十九年一月八日上午
    六時許，未經許可而無故侵入甲○○位在苗栗縣苗栗市大同里西勢美南三八號之
    租賃住處（該房屋所有人係何惠萍，由甲○○承租）。又意圖為自己不法之所有
    ，在前開住處第三間房間內，趁無人在家之際，徒手拿取甲○○所有置於桌上之
    身分證影本一張，得手後放入其右後口袋內。再於同日下午四時十五分許，甲○
    ○自外地打電話回前開住處，發現該住處有一名男子接聽電話之情形，旋即報警
    處理，嗣於同日下午四時二十分許，為警至前開住處當場查獲，並自乙○○之右
    後口袋內搜得甲○○身分證影本一張。
二、案經被害人甲○○訴由苗栗縣警察局苗栗分局移送臺灣苗栗地方法院檢察署檢察
    官偵查起訴。
    理  由
一、訊據被告乙○○固不否認於右揭時地進入被害人甲○○住處及竊取身分證影本之
    事實，惟矢口否認有侵入住宅之犯行，辯稱：係被害人的妹妹打電話向伊哭訴租
    房子的困難，所以伊才過去，但無人在家，又因為以前曾與被害人及被害人之妹
    當過室友，所以認為沒關係而逕自從後門窗戶進入等她們回來；另在警訊所述之
    內容不正確，因為警察不讓伊完全陳述云云。然查，右揭犯罪事實，業據被告於
    偵查及本院審理中供認「我去的時候沒告訴她（指被害人甲○○），自己於今早
    （指八十九年一月八日上午）六、七點許，由她屋子後門進入，她不在家。…」
    、「知道要進別人房子須經別人同意，以前曾經當過室友，已分開有半年，除拿
    身分證之外，沒有做其他事。」等語不諱（參見偵查卷第十九頁反面、本院八十
    九年五月十一日審判筆錄），核與被害人即告訴人甲○○於警訊及本院審理中所
    指訴之情節相符，復有贓物領據保管單一紙附卷可稽，另被告雖辯稱於警訊中並
    未完全陳述自己意見，然以現今警政機關重視人權保障之前提下，當不至有被告
    所指情形發生，是被告所言已有可疑。又縱使於警訊中未完全陳述，然於偵查及
    本院審理中已給予被告充分時間辯解，觀之被告於偵審中所辯內容實與警訊中所
    辯內容相差無幾，足徵被告前開所辯並不足採信；被告復雖辯稱係與被害人之妹
    約好見面始進入上開處所云云，惟查，事實縱如被告所言，係受被害人之妹所託
    而至前開住所，然被害人與其妹於適時均未在家，衡諸常情，被告亦應等候被害
    人返家後再行進入，其未經被害人允許，即擅自侵入上開處所，自難脫免無故侵
    入他人住宅之犯行。綜上，被告所辯顯係諉卸之詞，不足採信，本件事證明確，
    被告之犯行洵堪認定。
二、核被告所為，係犯刑法第三百零六條第一項侵入住宅罪、第三百二十條第一項之
    竊盜罪。又被告先於八十八年一月八日上午六時許，侵入被害人前開住處目的係
    為等候被害人及被害人之妹；嗣後至前開住處房間內，因見被害人身分證影本放
    置於桌上，而另行起意，意圖為自己不法所有而竊取之，是被告所犯上開二罪間
    ，應予分論併罰，公訴意旨認有方法結果之牽連關係，容有誤會，併此敘明。又
    被告前因犯賭博罪，經臺灣新竹地方法院判處有期徒刑六月確定，甫於八十六年
    二月三日易科罰金執行完畢，此有臺灣高等法院被告全國前案紀錄表附卷可參，
    其前受有期徒刑之執行完畢，於五年以內再犯本件最重本刑為有期徒刑以上之罪
    ，為累犯，應依刑法第四十七條之規定加重其刑。爰審酌被告犯罪後尚未能坦承
    全部犯行，猶飾詞圖卸，惟所生危害非鉅，犯罪情節尚屬輕微，及其品行、犯罪
    動機、目的、手段等一切情狀，量處如主文所示之刑，併定其應執行刑，以資懲
    儆。又被害人於警訊中指訴被告犯恐嚇罪云云，惟尚無證據可資認定，而檢察官
    對此部分亦未起訴，本院應不予審究，併予敘明。
據上論斷，應依刑事訴訟法第二百九十九條第一項前段，刑法第三百零六條第一項、
第三百二十條第一項、第四十七條、第五十一條第五款、罰金罰鍰提高標準條例第一
條前段，判決如主文。
本案經檢察官蔡宗熙到庭執行職務
中      華      民      國      八十九      年     五    月   二十五    日
                                     臺灣苗栗地方法院刑事庭
                                         法  官  陳  鴻  斌
右正本證明與原本無異
如不服本判決應於送達後十日內向本院提出上訴狀
                                         書記官  陳  文  聰
中      華      民      國      八十九      年     五    月   二十六    日
附錄論罪法條
刑法第三百零六條第一項
刑法第三百二十條第一項


司法院資訊處製作；財團法人民間司法改革基金會備份。
